臺灣板橋地方法院刑事判決            100 年度訴字第1488號
公  訴  人  台灣板橋地方法院檢察署檢察官
被      告  劉信孝
上列被告因搶奪等案件，經檢察官提起公訴（100 年度偵字第
5622號），被告於準備程序中就被訴事實為有罪之陳述，本院合
議庭裁定由受命法官改依簡式審判程序獨任審理，判決如下：
    主      文
劉信孝共同意圖為自己不法之所有，而搶奪他人之動產，累犯，
處有期徒刑捌月。
    事      實
一、劉信孝前曾於民國96年間，因違反毒品危害防制條例案件，
    經本院先後判決處有期徒刑三月、五月、七月、五月、六月
    、五月、六月確定，經合併執行，於99年3 月30日縮刑期滿
    執行完畢。林釗緯（由本院另行審結）則曾於96年間，因違
    反毒品危害防制條例、竊盜等案件，經本院先後判決處有期
    徒刑三月、四月、四月、四月確定，經合併執行，於98年11
    月10日縮刑期滿執行完畢。詎渠等仍不知警惕，竟分別為下
    列犯行：
（一）林釗緯先於100 年1 月22日晚間，途經新北市三重區○○
      ○街232 巷內時，見游慧敏所有之車號８２０－ＤＣＬ號
      重型機車停放在路旁，無人看管，認有機可乘，竟意圖為
      自己不法之所有，基於竊盜之犯意，持其所有客觀上可供
      兇器使用之十字扳手1 把，拆卸竊取該機車之車牌1 面，
      得手後旋即逃逸，復懸掛在其向不知情之林釗賢借用之車
      號２３９－ＤＣＤ號重型機車上，伺機掩飾犯行。
（二）嗣劉信孝與林釗緯二人謀議騎機車搶奪皮包，於100 年1
      月24日中午12時46分許，由劉信孝騎駕前開機車（懸掛上
      開竊得車牌）搭載林釗緯，行經新北市○○區○○街38號
      前方路段，見劉怡伶將機車停放在路旁購物，而皮包置放
      在機車腳踏墊上，認有機可乘，竟共同基於意圖為自己不
      法所有之犯意聯絡，趁劉怡伶不及防備之際，由林釗緯徒
      手搶奪劉怡伶所有之上開皮包一只（內有皮夾、金融卡、
      印章、駕照、健保卡、身分證、現金新台幣十六萬元等物
      ），得手後隨即逃逸。
    嗣為警循線查獲，扣得林釗緯用以行竊之十字扳手1 支。
二、案經新北市政府警察局新莊分局移送台灣板橋地方法院檢察
    署檢察官偵查起訴。
    理      由
一、本案被告劉信孝所犯係死刑、無期徒刑、最輕本刑為三年以
    上有期徒刑以外之罪，且非高等法院管轄之第一審案件，其
    於準備程序中就被訴事實為有罪之陳述，經本院告知簡式審
    判程序之旨，並聽取公訴人、被告二人之意見後，經合議庭
    裁定由受命法官獨任進行簡式審判程序，合先敘明。
二、上揭事實，業據被告於本院審理時坦承不諱，並經證人游慧
    敏、劉怡伶等人於警詢時證述明確，復有扣案十字扳手、監
    視錄影翻拍照片等件在卷可證，足證被告自白核與事實相符
    ，堪以採信。本案事證明確，被告犯行，均堪認定。
三、核被告所為，係犯刑法第325 條第1 項之搶奪罪。被告與林
    釗緯二人間，就前開搶奪犯罪之實行，有犯意聯絡及行為分
    擔，為共同正犯。查被告有如前所述之前案紀錄，於99年3
    月30日縮刑期滿執行完畢，有台灣高等法院被告前案紀錄表
    在卷可稽，其於受徒刑之執行完畢後，五年以內故意再犯本
    案有期徒刑以上之罪，為累犯，應依刑法第47條第1 項規定
    加重其刑。
四、爰審酌被告之素行，犯罪之動機、目的均僅為一己之私利，
    犯罪之手段、所生危害，及犯罪後坦承犯行，態度尚屬良好
    等一切情狀，量處如主文所示之刑，以示懲儆。
據上論斷，應依刑事訴訟法第273 條之1 第1 項、第299 條第1
項前段，刑法第28條、第325 條第1 項、第47條第1 項，刑法施
行法第1 條之1 ，判決如主文。
本案經檢察官王家春到庭執行職務。
中    華    民    國    100    年    7     月    29    日
                  刑事第七庭  法  官  林 鈺 琅
以上正本證明與原本無異。
如不服本判決，應於收受送達後10日內，向本院提出上訴狀，並
應敘述具體理由；其未敘述上訴理由者，應於上訴期間屆滿後20
日內，向本院補提理由書（均須按他造當事人之人數附繕本），
「切勿逕送上級法院」。
                              書記官  鍾 惠 萍
中    華    民    國    100    年    7    月    29    日
附錄本案論罪科刑法條全文：
修正前刑法第321 條：（加重竊盜罪）
  犯竊盜罪而有左列情形之一者，處六月以上、五年以下有期徒
  刑：
  一、侵入住宅或有人居住之建築物、船艦或隱匿其內而犯之者
      。
  二、毀越門扇、牆垣或其他安全設備而犯之者。
  三、攜帶兇器而犯之者。
  四、結夥三人以上而犯之者。
  五、乘火災、水災或其他災害之際而犯之者。
  六、在車站或埠頭而犯之者。
  前項之未遂犯罰之。
修正後刑法第321 條：（加重竊盜罪）
  犯竊盜罪而有下列情形之一者，處六月以上、五年以下有期徒
  刑，得併科新台幣十萬元以下罰金：
  一、侵入住宅或有人居住之建築物、船艦或隱匿其內而犯之者
      。
  二、毀越門扇、牆垣或其他安全設備而犯之者。
  三、攜帶兇器而犯之者。
  四、結夥三人以上而犯之者。
  五、乘火災、水災或其他災害之際而犯之者。
  六、在車站、埠頭、航空站或其他供水、陸、空公眾運輸之舟
      、車、航空機內而犯之者。
  前項之未遂犯罰之。
刑法第325 條：（普通搶奪罪）
  意圖為自己或第三人不法之所有，而搶奪他人之動產者，處六
  月以上五年以下有期徒刑。
  因而致人於死者，處無期徒刑或七年以上有期徒刑，致重傷者
  ，處三年以上十年以下有期徒刑。
  第一項之未遂犯罰之。